# 公司总裁读MBA能否报销

提问人：xflcpa123 时间：2012-08-07 21:06:21
各位老师：集团下属公司出具总裁办公会纪要说“公司由于经营需要安排总裁读MBA”，也通过了集团人力资源部的批准。请教各位：
总裁读MBA学费能否在公司报销？并且不挤占职工教育经费，只是在“管理费用-其他”科目核算。与财政部（财建[2006]317号）文件“。（九）企业职工参加社会上的学历教育以及个人为取得学位而参加的在职教育，所需费用应由个人承担，不能挤占企业的职工教育培训经费。”总裁办公会纪要的规定是否与该文件有抵触？总裁读MBA学费到底该如何定性？是否有相关税务风险？谢谢各位！

回答人：chenyiwei
即使不挤占职工教育经费或者福利费，企业为高管报销个人学历学位教育的学费的做法，也不符合《企业财务通则》第四十六条关于“企业不得承担属于个人的下列支出”的规定。由于《企业财务通则》适用于国有及国有控股企业，其他企业参照执行，因此如果该公司是国有及国有控股企业的，则这样安排违反财务管理规定；如果是非国有控股企业，则在内部决策程序完备的情况下，可以接受这样的安排，但应计入职工薪酬费用，并计算个人所得税；并且在税务上很可能不符合可税前扣除的“合理的工资薪金”的构成条件。

回答人：chenyiwei
回复 junjk525 的帖子
1 、我理解并无明文规定，但较大的可能性应当是在报销当月并入当月工资薪金缴纳个人所得税，以后如果因提前离职退还已报销的学费时，从退回当月的所得额中减除。
2 、MBA学费不能从职工教育经费中列支（无论是从会计、财务还是税务角度）。离职退回的学费应当同口径冲减当初报销学费所计入的科目。如果当初是计入管理费用的，现在退回时也是冲减 2013 年度的管理费用。 3 、此类学费是否可能被认定为“承担与生产经营无关的支出”不能税前扣除？如果是，则后续退回时应当也无税务问题。

提问人：xflcpa123 时间：2012-08-07 21:57:31
谢谢陈版！也和公司的人员说过，财务通则中有不应承担个人的支出的规定。关键是公司的人员不承认是应该由个人承担的费用，他们说是公司派出的，是公司行为。

回答人：chenyiwei
证书和学位是授予个人的，并且所学的内容将来离开公司后还能用到其它职位上，所以属于个人支出。不能仅仅因为是公司派出的就是公司行为，严格来说是不公允的关联交易。